臺灣嘉義地方法院行政訴訟裁定
111年度救字第7號
聲  請  人  連振逢    現於法務部○○○○○○○執行中
相  對  人  財團法人法律扶助基金會嘉義分會

代  表  人  林德昇  
上列當事人間聲請訴訟救助事件，經臺北高等行政法院於民國11
1年1月6日以110年度救字第584號裁定移轉本院行政訴訟庭，本
院裁定如下：
    主  文
聲請駁回。
聲請程序費用由聲請人負擔。
    理  由
一、按當事人無資力支出訴訟費用者，行政法院應依聲請，以裁
    定准予訴訟救助。但顯無勝訴之望者，不在此限。聲請訴訟
    救助，應向受訴行政法院為之。無資力支出訴訟費用之事由
    應釋明之。前項釋明，得由受訴行政法院管轄區域內有資力
    之人出具保證書代之。行政訴訟法第101條、第102條分別定
    有明文。又釋明事實上之主張者，得用可使法院信其主張為
    真實之一切證據。但依證據之性質不能即時調查者，不在此
    限。民事訴訟法第284條亦定有明文。而行政訴訟法第101條
    所謂無資力，係指窘於生活，且缺乏經濟上之信用者而言。
    （最高行政法院97年裁聲字第18號裁定參照）；亦即若非取
    必需之生活費不能支出訴訟費用，且無籌措款項以支出訴訟
    費用之信用能力者，尚難謂之為無資力支出訴訟費用。
二、聲請人於民國110年8月24日向臺北高等行政法院就法律扶助
    事件一事提起訴訟併聲請訴訟救助，訴訟救助部分經該院行
    政訴訟庭以110年度救字第584號裁定移送本院行政訴訟庭。
    其主張略以：聲請人因法律扶助事件，不服財團法人法律扶
    助基金會109年12月30日之覆議決定，因而提起行政訴訟，
    然聲請人自97年起即遭關押，迄今已十數年，期間均無財產
    收入，皆仰賴接濟方得以維生，且聲請人另有積欠數百萬元
    債務登載於金融聯合徵信中心，故聲請人確係為無資力之人
    ，爰依法聲請准予訴訟救助。
三、查聲請人聲請本件訴訟救助，並未提出任何能即時調查之證
    據足以釋明其無資力支出訴訟費用之主張為真實。另聲請人
    亦未依前揭規定由本院管轄區域內有資力之人出具保證書以
    代之，參照上開說明，實難認定其為無資力。再者，聲請人
    在法務部○○○○○○○之保管金於110年8月24日起訴時及
    111年9月20日移轉至本院時，尚分別餘新台幣（下同）2,53
    8及9,566元，此有法務部○○○○○○○111年9月28日嘉監
    總決字第11100440390號函暨所附聲請人在監（所）保管金
    結存表可參（本院卷第17至20頁），聲請人顯非無資力給付
    本件裁判費。堪認本件並無法律扶助法第63條所定應准予訴
    訟救助之情事。從而，本件訴訟救助之聲請，於法未合，應
    予駁回。
四、依行政訴訟法第104條、民事訴訟法第95條、第78條，裁定
    如主文。
中　　華　　民　　國　　111 　年　　10　　月　　4 　　日
                  行政訴訟庭  法  官  陳美利
上為正本係照原本作成。
如不服本裁定，應於送達後10日內，向本院提出抗告狀（須按他
造人數附繕本）。　　　　　　　　　
中　　華　　民　　國　　111 　年　　10　　月　　4 　　日
                              書記官  吳佩芬